臺灣高雄地方法院刑事判決　　　　　　 94年度簡上字第350號
上　訴　人　丙○○　男　43歲（民國50年9月12日生）
即　被　告
上列上訴人因竊盜案件，不服臺灣高雄地方法院高雄簡易庭94年
度簡字第1448號中華民國94年3 月24日第一審簡易判決（聲請簡
易判決處刑書案號：94年度偵字第413 號），提起上訴，本院第
二審合議庭判決如下：
    主  文
上訴駁回。
    事  實
一、丙○○前因竊盜案，經法院判處有期徒刑7 月確定（臺灣臺
    南地方法院86年度易字第4021號、臺灣高等法院臺南分院87
    年度上易字第110 號），於89年3 月27日執行完畢。詎仍不
    知悔改，意圖為自己不法之所有，於93年12月23日下午3 時
    許，行經甲○○所經營位於高雄市○○區○○路170 巷巷口
    之鐵工廠旁，見甲○○所有之角鐵8 塊【約30公斤，共值新
    臺幣（下同）900 元】、白鐵1 條（約20公斤，共值2400
    元）置於地上無人看管，竟徒手竊取上開物品，丙○○並將
    之搬移至其所騎乘之機車上，得手後欲離去之際，適甲○○
    自外返回而發現，經報警處理，於同日下午3 時20分許，在
    高雄市○○區○○路158號前查獲。
二、案經高雄市政府警察局小港分局報告臺灣高雄地方法院檢察
    署檢察官聲請簡易判決處刑。
    理  由
壹、程序方面
一、按被告以外之人於審判外之言詞或書面陳述，除法律有規定
    者外，不得作為證據，刑事訴訟法第159 條第1 項定有明文
    。證人甲○○於警詢中所為之陳述，對被告而言，亦屬被告
    以外之人於審判外之陳述，依上揭法條規定，原則上亦無證
    據能力。然被告以外之人於審判外之陳述，雖不符前4 條之
    規定，而經當事人於審判程序同意作為證據，法院審酌該言
    詞陳述或書面陳述作成時之情況，認為適當者，亦得為證據
    。當事人、代理人或辯護人於法院調查證據時，知有第159
    條第1 項不得為證據之情形，而未於言詞辯論終結前聲明異
    議者，視為有前項之同意。刑事訴訟法第159 條之5 亦定有
    明文。本案被告丙○○於本院審理時供稱：伊對證人甲○○
    所言之意見，在於當時甲○○要打伊，伊才跑走等語（見本
    院94年7 月11日審判筆錄），且至言詞辯論終結前，就前開
    證人於警詢中所為陳述之證據能力亦未聲明異議。而前開證
    人於警詢中之陳述，亦未經渠等主張有何非出於自由意志之
    情形，是本件認為容許渠等陳述之證據能力，亦無不當，應
    依刑事訴訟法第159 條之5 之規定，認前開證人於警詢中之
    證述具有證據能力。
貳、實體方面
一、上開犯罪事實業據被告丙○○於警詢、偵查中坦承不諱（見
    警卷第2 頁、偵卷第4 頁），且據證人甲○○於警詢證述明
    確（見警卷第3 頁、第3 頁背面），並有贓物認領保管單1
    紙、現場照片10張附卷可憑，被告丙○○於上開時地，竊取
    甲○○所有之角鐵8塊、白鐵1條之事實，堪予認定。
二、雖被告嗣於94年7 月11日本院審判程序時翻異前詞，辯稱：
    伊當時以為角鐵、白鐵是沒人要的云云。惟查：
  (一)被告業於93年12月23日警詢及偵查中自白上揭犯罪事實，並
    於本院審理時供稱：伊對警詢、偵查中所為陳述沒有意見等
    語（見94年7月11 日審判筆錄），而被告係身心健全之成年
    人，自無於檢察官初訊時，自陷於不利之地位之可能，是其
    上開不利於己之陳述，應較嗣後翻異而為有利於己之陳述可
    信。又其於檢察官第一次訊問中之陳述，距事實發生之時較
    近，記憶當更為清晰，且甫經逮捕到案，較少權衡利害得失
    、受他人干預，應較之事後翻異之詞，理應更為可採。
  (二)又被害人甲○○所有之角鐵8 塊、白鐵1 條係放置於鐵工廠
    前遭竊，而觀諸警卷所附查獲現場照片，該鐵工廠前擺放諸
    多物品，其外觀明顯非棄置之鐵工廠，被告亦自承：伊把角
    鐵、白鐵拿走，是要去變賣等語（見前揭審判筆錄），足認
    被告主觀上知悉上開物品係他人所有且具經濟價值之物，是
    被告以前詞置辨，尚難採信。
  (三)綜上，本件事證明確，被告犯行，洵堪認定。
二、核被告丙○○所為，係犯刑法第320 條第1 項之竊盜罪。又
    被告前因竊盜案，經法院判處有期徒刑7 月確定（臺灣臺南
    地方法院86年度易字第4021號、臺灣高等法院臺南分院87
    年度上易字第110 號），於89年3 月27日執行完畢之事實，
    此有本院被告院內索引卡紀錄表、臺灣高等法院被告全國前
    案紀錄表、臺灣高雄地方法院檢察署刑案資料查註紀錄表各
    1 份在卷可按，其受有期徒刑之執行完畢，5 年以內再犯有
    期徒刑以上之罪，為累犯，應依刑法第47條規定加重其刑。
    原審以被告罪證明確，並審酌被告正值青壯年，竟不知進取
    ，於前案執行後，復竊取他人物品，行為實屬不該，惟念及
    所竊之財物業經被害人領回等一切情狀，量處有期徒刑3 月
    ，並諭知易科罰金之折算標準，認事用法核無違誤，所處之
    刑亦屬適當，被告上訴意旨，否認犯罪，指摘原判決不當，
    為無理由，應予駁回。
據上論斷，依刑事訴訟法第455 條之1 第1 項、第3 項、第368
條，判決如主文。
本案經檢察官乙○○到庭執行職務。
中　　華　　民　　國　　94　　年　　7 　　月　　15　　日
                  刑事第五庭   審判長法　官  李政庭
                                     法  官  施添寶
                                     法  官  郭瓊徽
以上正本證明與原本無異。
不得上訴。
中　　華　　民　　國　　94　　年　　7 　　月　　19　　日
 　　　　　　　　　　　　　　　　　　書記官  陳瓊芳
附錄本判決論罪法條
中華民國刑法第320條
(普通竊盜罪)
意圖為自己或第三人不法之所有，而竊取他人之動產者，為竊盜
罪，處五年以下有期徒刑、拘役或五百元以下罰金。
